臺灣高等法院臺南分院刑事裁定
再審聲請人
即受判決人　乙○○
再審聲請人
即受判決人
之配偶　　　甲○○○
選任辯護人　黃虹霞　 律師
上列聲請人因過失致死案件，對於本院九十四年度交上易字第一
四一號，中華民國九十五年三月三十日第二審確定判決（臺灣臺
南地方法院九十二年度交訴字第一八八號，起訴案號：臺灣臺南
地方法院檢察署九十二年度偵字第七三三號），聲請再審及停止
執行，本院裁定如下：
    主      文
再審及停止執行之聲請均駁回。
    理      由
一、本件聲請再審及停止執行之意旨略稱：
  (一)本件聲請人甲○○○為受判決人乙○○之妻（配偶），有聲
    請人二人之身分證影本附卷可證，聲請人乙○○被訴過失致
    死案件，前經台灣台南地方法院檢察署檢察官以92年度偵字
    第733號起訴書提起公訴，經台灣台南地方法院刑事庭以92
    年度交訴字第188號刑事判決受判決人有罪及本院以94年交
    上易字第141號刑事判決受判決人有期徒刑八月有罪確定在
    案，受判決人並已於民國（下同）95年12月16日入台南監獄
    執行中。
  (二)原起訴書及原確定判決兩份，均係指訴及受判決人於91年12
    月1日上午6時15分許，在台南縣關廟鄉田中村台十九甲線，
    駕駛車牌號碼８ｊ一０４４１號BMW自小客車，沿該線由關
    廟往阿蓮（北向南）方向行駛，途經該線52.8公里處，應注
    意行經彎道、坡路時應減速慢行，作隨時停車之準備；且行
    經劃有行車分向限制線之路段，不得駛入來車之車道，而依
    當時情形，又無不能注意之情事，竟疏於注意，超速侵入來
    車道行駛，適有鄭鴻光騎乘車牌ｖｙｏ一５７９號輕型機車
    搭載其妻自對向駛來，見狀煞避不及，遭被告乙○○所駕駛
    之小客車撞及，鄭鴻光因而受傷死亡，但本院94年交上易字
    第141號刑事判決認定受判決人未超速，只認定受判決人超
    越分向限制線（如黃線）侵入南向北（北向）車道，在北向
    車道上撞及在該車道上行駛之機車等云云（見起訴書及本院
    判決書）。
  (三)惟查：
    1.依本院確定判決卷所附照片所示本件受判決人所駕駛８ｊ
      －０４４１號BMW轎車及鄭鴻光先生所駕ｖｙｏ一５７９
      號輕型機車之受損狀況，均顯示本件兩車係低速碰撞，因
      此，受判決人沒有駕駛該BMW轎車高速行使之行為。
    2.由本院卷所附照片及繪製現場圖警員黃耀麟先生於93年7
     月8日在原審之證言（見當日審判筆錄第23頁）顯示，現場
     車禍後殘留物散在台19甲線北向南（關廟往阿蓮）車道，
     不在南向北車道上之事實，兩車撞擊點係在北向南車道上
     ，不是在南向北車道；而且受判決人原即係行駛於北向南
     車道，故沒有超越行車分向限制線侵入來車道之行為，反
     而是鄭鴻光先生不是如起訴書及確定判決所認定之行駛於
     南向北車道，而係超越行車分向限制線侵入北向南車道，
     才在北向南車道上與受判決人之轎車發生碰撞。
   3.以上事實有美國康乃提克州李昌鈺博士所主持之FORENS-IC
     RESEARCH&TRANING CENTER由李昌鈺博士及提摩希教授（Pr
     of. Timothy M.Palmbach）所共同完成之英文本「TRAFFIC
     ACCIDENT RECONSTRUCTION REPORT」及其中譯文「交通事
     故現場重建鑑定報告」可以為證（見本院卷第50 至63頁鑑
     定報告），尤其其三、結論（一）認為本件兩車係低速碰
     撞，即受判決人乙○○無超速行為，結論（三）及（四）
     認為本件車禍兩車之碰撞地點係在受判決人乙○○所應行
     駛之北向南（南向）車道上，而非在南向北（北向）車道
     上，且肇事主因在機車，而非BMW轎車。
   4.又本件台南區車輛行車事故鑑定委員會之鑑定及交通大學
     之鑑定均係植基於現場圖上之刮地痕連續之記載及所稱目
     擊證人許哲育之陳述。關於刮地痕非連續，應與本件車禍
     無關，及許哲育證言有重大瑕疵等，除如前述3.之分析外
     ，另司法周刊95.1 1.9關於洪蘭教授「眼見不為真」之演
     講報導，亦可供參考（見卷第64頁）。
 (四)上述李昌鈺博士及提摩希教授共同於96年完成之鑑定報告及
   司法周刊95.1 1.9關於洪蘭教授「眼見不為真」之演講報導
   ，不但係新證據，而且李昌鈺博士等為國人所熟知、推崇並
   世所共知之科學鑑識權威專家或腦與行為認知神經專家，其
   所為鑑定報告及演講內容自足據以認定原起訴及確定判決所
   認定之犯罪事實有錯誤，從而受判決人乙○○應受無罪、免
   訴、免刑或輕於原判決所認罪名之判決，並依刑事訴訟法第
   四百三十五條第二項規定聲請裁定停止刑罰之執行云云。
二、本院經查：
　(一)按刑事訴訟法第四百二十條第一項第六款規定，有罪之判決
  　確定後，因發現確實之新證據，足認受有罪判決之人應受無
    罪、免訴、免刑或輕於原判決所認罪名之判決者，為受判決
    人之利益，得聲請再審。又所謂確實之新證據係指該證據於
    事實審法院判決前已經存在，為法院、當事人所不知，不及
    調查斟酌，至其後始行發見，且就證據本身形式上觀察，固
    不以絕對不須經過調查程序為條件，但必須顯然可認為足以
    動搖原有罪確定判決，而為受判決人無罪、免訴、免刑或輕
    於原判決所認罪名之判決者為限，亦即可為再審之新證據，
    必須具備於原事實審法院判決後始發現之「嶄新性」及明顯
    可推翻原有罪確定判決之「顯然性」要件始可（最高法院85
    年度台抗字第308號、92年度台抗字第295號裁判意旨參照）
    。倘受判決人因對有利之主張為原審所不採，事後提出證明
    ，以圖證實在原審前所為有利之主張為真實，據以聲請再審
    ，該項證據既非判決後所發見，顯難憑以聲請再審（最高法
    院50年度台抗字第104號判例參照）。
　(二)本件聲請人聲請再審所提出之證據，原確定判決已詳敘認定
  　犯罪事實之依據及憑以認定之理由，並對聲請人否認犯罪之
    辯詞，如何不足採信，均已依據卷內資料予以指駁及說明，
    有本院九十四年度交上易字第一四一判決可按。聲請人上述
    再審理由，或為原確定判決已斟酌之証據，或不足以動搖原
    確定判決，核與刑事訴訟法第四百二十條第一項第六款之再
    審要件不合。
三、綜上所述，本件再審聲請人所為上開各情，認為是新證據而
    提出再審之聲請，顯無理由，皆不足以動搖原確定判決。是
    聲請人猶執上開各情，依據刑事訴訟法第四百二十條第一項
    第六款之規定，聲請本件再審，為無理由，應予駁回。又其
    停止執行之聲請亦因再審之聲請無理由而無所附麗，應一併
    予以駁回。
四、據上論斷，應依刑事訴訟法第四百三十四條第一項，裁定如
    主文。
中　　華　　民　　國　　96　　年　　3　　 月　　14　　日
　　　　　　　　　刑事第五庭  審判長法　官  楊明章
　　　　　　　　　　　　　　　　　　法　官  戴勝利
　　　　　　　　　　　　　　　　　　法　官  顏基典
以上正本證明與原本無異。
不得抗告。
　　　　　　　　　　　　　　　　　　書記官  呂嘉文
中　　華　　民　　國　　96　　年　　3 　　月　　14　　日
